# Christian Gabriel Berti

## Desarrollador Web

La Plata, Argentina <a href="mailto:christiangberti@gmail.com">christiangberti@gmail.com</a> Christian Berti | Portfolio

## **SOBRE MÍ**

Estudiante de la carrera "Analista Programador Universitario" en la Universidad de La Plata y desarrollador web especializado en frontend con aprendizaje autodidacta. Desarrollo de interfaces intuitivas y optimización de la experiencia del usuario con tecnologías modernas como Javascript, React y Tailwind CSS.

Me gustaría sumarme a un equipo donde pueda implementar mis conocimientos como Desarrollador Frontend para continuar con mi recorrido y aprendizaje.

#### **EXPERIENCIA PROFESIONAL**

#### **DISEÑADOR**

Hakuna Matata Sublimados

Febrero del 2022 - ACTUALIDAD

- Diseñar estampados textiles de diferentes rubros
- Diseñar estampados para productos sublimables de distintos materiales

## **ADMINISTRACIÓN**

REMER.ON

Julio 2021 - Diciembre 2022

- Diseñar estampados textiles
- Controlar stock
- Manejar redes sociales (publicaciones)
- Entregar productos

#### ATENCION AL CLIENTE

Kiosco "Leo" 24hs

Junio del 2020 - Agosto 2021

- Atender en el mostrador
- Reponer mercadería

#### **PROYECTOS PERSONALES**

## **MI PORTFOLIO**

Christian Berti | Portfolio

React | TailwindCss

Proyecto personal desde cero como Desarrollador Frontend para poder plasmar mis habilidades adquiridas en las diferentes tecnologías utilizadas. Al mismo tiempo logré

generar una web donde puedo mostrar mi recorrido y plasmar mi conocimiento a manera de presentación.

## FORMACIÓN ACADÉMICA

# **Analista Programador Universitario**

Universidad Nacional de La Plata
Febrero del 2024 - ACTUALIDAD
Actualmente en 2do año.

## FORMACIÓN COMPLEMENTARIA

Curso Básico de Armado y Reparación de PC - EKOA, La Plata

Octubre 2024 - Noviembre 2024

Diseño UX/UI - TALENTO TECH, Ciudad de Buenos Aires

Febrero 2024 - Julio 2024

Inglés con Especialización en IT (B1) - Lenguas Vivas, Bariloche

Agosto 2022 - Diciembre 2022

Especialización en React - CODO A CODO 4.0, Ciudad de Buenos Aires

Agosto 2022 - Diciembre 2022

Programación Web Fullstack - CODO A CODO 4.0, Ciudad de Buenos Aires

Abril 2021 - Julio 2021

# **HABILIDADES TÉCNICAS**

Frontend: HTML, CSS, JavaScript, React, NodeJs, TailwindCss.

Diseño: Photoshop, Illustrator, Figma.

## **COMPETENCIAS**

- Trabajo en Equipo
- Creatividad
- Aprendizaje Constante
- Pensamiento Crítico
- Iniciativa y Autonomía
- Adaptabilidad